臺灣新竹地方法院刑事判決
109年度交易字第692號
公  訴  人  臺灣新竹地方檢察署檢察官
被      告  楊文欽



上列被告因公共危險案件，經檢察官提起公訴（109年度偵字第1
1278號），被告於本院準備程序進行中，被告就被訴事實為有罪
之陳述，經本院裁定改行簡式審判程序審理，判決如下：
　　主      文
楊文欽駕駛動力交通工具而有吐氣所含酒精濃度達每公升零點二
五毫克以上情形，累犯，處有期徒刑陸月，併科罰金新臺幣壹萬
元，有期徒刑如易科罰金，罰金如易服勞役，均以新臺幣壹仟元
折算壹日。
    事實及理由
一、楊文欽於民國109年9月29日上午10時許起至同日上午11時許
    止，在新竹縣竹北市中華路某雜貨店內飲用保力達藥酒半瓶
    後，而有吐氣所含酒精濃度達每公升0.25毫克以上之情形。
    竟於飲畢後之109年9月29日上午11時40分許，仍駕駛動力交
    通工具車牌號碼000-000號普通重型機車上路。嗣於同日上
    午11時45分許，行經新竹縣竹北市中華路與光明六路口，因
    臉色紅潤、行車不穩，為警攔停盤查，發覺其身上散發酒氣
    ，遂於同日上午11時51分許對其實施酒測，測得其吐氣所含
    酒精濃度為每公升0.84毫克而查獲。
二、案經新竹縣政府警察局竹北分局報請臺灣新竹地方檢察署檢
    察官偵查起訴。 　　　　
三、本案證據除應補充「新竹縣政府警察局吐氣酒精濃度檢測程
    序暨拒測法律效果確認單、車輛詳細資料報表、證號查詢機
    車駕駛人、財團法人工業技術研究院呼氣酒精測試器檢定合
    格證書、委託書及被告於本院準備及簡式審判程序時之自白
    （見偵查卷第14頁、第17頁至第20頁、本院卷第27頁至第30
    頁、第31頁至第35頁）」外，餘均引用附件之記載。
四、論罪科刑：
  ㈠核被告楊文欽所為，係犯刑法第185條之3第1項第1款之駕駛
    動力交通工具而有吐氣所含酒精濃度達每公升0.25毫克以上
    情形罪。
  ㈡另查被告楊文欽前於109年3月間，因公共危險（酒駕）案件
    ，經本院以109年度竹北交簡字第128號判決判處有期徒刑5 
    月，於109年4月23日確定，並於109年9月1日徒刑易科罰金
    執行完畢乙情，有臺灣高等法院被告前案紀錄表在卷可佐（
    見本院卷第13頁），其受有期徒刑執行完畢，於5年以內故
    意再犯本案有期徒刑以上之罪，為累犯，依司法院釋字第77
    5號解釋所示，為避免發生罪刑不相當之情形，法院就該個
    案依該解釋意旨，裁量是否加重最低本刑。經查，被告前因
    公共危險（酒駕案件），經判處上開有期徒刑，甫於109年9
    月1日徒刑執行完畢，即再犯本件同類型之案件，前後二案
    罪質、侵害法益、犯罪手段及所生危害均屬相同，本院審酌
    上情，認本件加重最低本刑，並無罪責不相當之情形，爰予
    加重。
  ㈢爰以行為人之責任為基礎，審酌被告前⑴於102年8月間，因
    公共危險（酒駕）案件，經臺灣新竹地方檢察署檢察官以10
    2年度偵字第7401號為緩起訴處分確定；⑵又於106年10月間
    ，因公共危險（酒駕）案件，經本院以106年度竹北交簡字
    第656號判決判處有期徒刑3月，於106年11月13日確定；⑶又
    於106年11月間，因公共危險（酒駕）案件，經本院以106年
    度竹交簡字第984號判決判處有期徒刑3月，於106年12月18
    日確定等情，有臺灣高等法院被告前案紀錄表在卷可佐（見
    本院卷第11頁至第13頁），其無視酒後不得駕車之禁令及法
    律之寬典一再於酒後駕車，且本次測得其吐氣所含酒精濃度
    為每公升0.84毫克之犯罪情節與所生危害程度，無視於公眾
    交通安全而再於飲酒後酒精濃度超過標準仍駕駛動力交通工
    具，惟念其犯後坦承犯行之態度，兼衡其自述國中畢業之智
    識程度、目前從事販售車輛代辦客戶領牌業務，月薪新臺幣
    （下同）3萬元，尚有太太及3名小孩待其扶養之生活狀況（
    參被告於本院審理時之供述，見本院卷第33頁），及其他一
    切情狀，量處如主文所示之刑，並諭知有期徒刑如易科罰金
    、罰金如易服勞役之折算標準，以示懲儆。
據上論斷，應依刑事訴訟法第273條之1第1項、第299條第1 項前
段、第310條之2、第454條第2項，判決如主文。
本案經檢察官葉子誠提起公訴，檢察官孫立婷到庭執行職務。
中    華    民    國   110    年    3     月   25     日
                  刑事第七庭  法  官  華澹寧
以上正本證明與原本無異。　　　　　　　　　
如不服本判決應於收受本判決後20日內向本院提出上訴書狀，上
訴書狀應敘述具體理由。上訴書狀未敘述上訴理由者，應於上訴
期間屆滿後20日內補提理由書狀於本院（均須按他造當事人之人
數附繕本）「切勿逕送上級法院」。
中    華    民    國   110    年    3     月   25     日
                              書記官  吳羽君
附錄本案論罪科刑法條全文：
刑法第185條之3第1項第1款
駕駛動力交通工具而有下列情形之一者，處2年以下有期徒刑，
得併科20萬元以下罰金：
一、吐氣所含酒精濃度達每公升0.25毫克或血液中酒精濃度達百
    分之0.05以上。
（附件） 
臺灣新竹地方檢察署檢察官起訴書
                                    109年度偵字第11278號
　　被　　　告　楊文欽　
上列被告因公共危險案件，業經偵查終結，認應提起公訴，茲將
犯罪事實及證據並所犯法條分敘如下：
        犯罪事實
一、楊文欽前有4次酒駕案件紀錄，最近1次係於民國109年間，
    經臺灣新竹地方法院於以109年度竹北交簡字第128號判處有
    期徒刑5月確定，於109年9月1日易科罰金執行完畢。詎仍不
    知悔改，於109年9月29日上午10時許，在新竹縣竹北市中華
    路之雜貨店內飲用保力達藥酒半瓶後，其吐氣所含酒精濃度
    已逾每公升0.25毫克，仍於同日上午11時40分許，騎乘車牌
    號碼000-000號普通重型機車行駛於道路上。嗣於同日上午1
    1時51分許，行經新竹縣竹北市中華路與光明六路口為警攔
    查，並對其測試吐氣所含酒精濃度達每公升0.84毫克而查獲
    。
二、案經新竹縣政府警察局竹北分局報告偵辦。
　　　　　證據並所犯法條
一、上揭犯罪事實，業據被告楊文欽於警詢及偵查中坦承不諱，
    並有酒精測定紀錄表、新竹縣政府警察局舉發違反道路交通
    管理事件通知單各1份附卷可稽，被告犯行洵堪認定。
二、核被告所為，係犯刑法第185條之3第1項第1款公共危險罪嫌
    。被告前受有期徒刑之執行完畢，5年內故意再犯本案有期
    徒刑以上之罪，有本署刑案資料查註紀錄表在卷可稽，為累
    犯，請審酌依刑法第47條第1項規定加重其刑。
三、依刑事訴訟法第251條第1項提起公訴。
　　此　致
臺灣新竹地方法院
中　　華　　民　　國　  109    年　   10  　月　 21   日
                               檢  察  官   葉子誠
本件正本證明與原本無異。